【裁判字號】    98,重上,39
【裁判日期】    981021
【裁判案由】    損害賠償
【裁判全文】
臺灣高等法院臺中分院民事判決          98年度重上字第39號
  上  訴  人  丙○○
                      （現因另案於臺灣臺中監獄執行中）
  被  上訴人  乙○○
上列當事人間請求損害賠償事件，上訴人對於民國97年12月31日
臺灣彰化地方法院96年度訴字第798 號第一審判決提起上訴，本
院於98年10月07日言詞辯論終結，茲判決如下：
    主      文
上訴駁回。
第二審訴訟費用，由上訴人負擔。
    事實及理由
一、本件事實、理由及關於兩造攻擊防禦方法之意見及法律上之
    意見均與第一審判決相同，茲引用第一審判決所載。
二、上訴人主張：被上訴人於95年6月2日酒後駕駛自用小客車，
    行經彰化縣社頭鄉○○○路○段221號前，疏未注意車前狀況
    ，且駛入對向來車道，而與甲○○所駕駛之自用小客車對撞
    ，致搭乘姚車之上訴人肩、大、小腿挫傷。上訴人因傷住院
    治療，支出醫療費用，且四個月無法上班，受有不能工作之
    損失，連同精神慰撫金，依據侵權行為法律關係，請求被上
    訴人賠償0000000 元。原審以車禍發生後，被上訴人曾與上
    訴人（同時代理甲○○洽談和解）於調解委員會，談妥賠償
    上訴人及甲○○二人共12萬元而達成和解，當時並未談及保
    險之問題，上訴人表明要回去拿甲○○之身分證與印章，嗣
    甫步出調解委員會外，又稱車輛估價錯誤，還要再增加4 萬
    元，最後達成總共由被上訴人以16萬元賠償上訴人及甲○○
    二人損害之約定，且甲○○自認當時有委任丙○○與被上訴
    人洽談和解，上訴人亦自認當時雙方談好之金額係16萬元，
    之後有任何疾病伊自行負責，因而判命被上訴人應給付上訴
    人及甲○○各8 萬元，並駁回上訴人其餘之訴。上訴人就原
    審所受敗訴判決部分聲明不服，其上訴意旨略以：被上訴人
    與伊多次調解，均無法達成共識，且推三倒四，毫無誠意，
    所謂有以16萬元達成和解，顯為謊言云云。而被上訴人則請
    求駁回上訴人之上訴。
三、經查：上訴人除於原審自認當時雙方談好之金額確係16萬元
    外，本院調取原審法院96年度交簡字第23號過失傷害刑事案
    卷核閱，上訴人在該案96.02.07準備程序庭時陳明：「我們
    原本說要16萬元（和解）：：：對於被告現在要以10萬元和
    解，我不願意接受」。而原審法官問「連同工作損失及醫藥
    費的單據總和，只有107000元，為何請求16萬元」？上訴人
    則回答「這含有車子的損失及我的將來就醫費用」等語（見
    該案卷13頁）。而原審96.02.14準備程序庭中，上訴人於被
    上訴人表示「我的家人不願意以16萬元和解，只願意以12萬
    元和解」後，復陳明「我願意以12萬元和解，車子損失部分
    我另外再以民事起訴」（見該案卷16頁反面）。又被上訴人
    當時係在服兵役，陪同被上訴人出庭之軍方輔導長丁○○復
    寄信函給被上訴人，寫明當時確曾達成以16萬元和解，約好
    要上訴人提證件前來簽立和解書，但上訴人未依約前來不虛
    （見本審卷200 頁該信函影本）。足見兩造間確於原審法院
    刑事庭審理中達成和解，總共由被上訴人以16萬元賠償上訴
    人及甲○○二人屬實。至上訴人於本審稱「因為被上訴人沒
    有繳納強制險」、「當初被上訴人有和我談到保險理賠，保
    險沒有理賠，當然要由被上訴人支付」云云，然觀之上開說
    明，上訴人先是表明願意以12萬元和解，車子損失部分另外
    再以民事起訴，嗣又以車輛估價錯誤，還要再增加4 萬元為
    由，才由原來談好的12萬元，調高為16萬元，故車損部分顯
    已和解在內，上訴人所陳上情，並無足採。
四、綜上所述，原審判命被上訴人給付上訴人及甲○○各8 萬元
    ，而駁回上訴人其餘之訴，尚無不合。上訴人就原審所受敗
    訴判決部分，上訴指摘原審判決不當，求予廢棄改判，為無
    理由，其上訴應予駁回。爰依民事訴訟法第449條第1項、第
    78條，判決如主文。
中    華    民    國     98    年    10   月    21    日
                民事第五庭  審判長  法  官  林陳松
                                    法  官  王重吉
                                    法  官  古金男
以上正本係照原本作成。
如對本判決上訴，須於收受判決送達後20日內向本院提出上訴書
狀，其未表明上訴理由者，應於提出上訴後20日內向本院提出上
訴理由書（須按他造人數附具繕本）。
上訴時應提出委任律師為訴訟代理人之委任狀。具有民事訴訟法
第466條之1第1項但書或第2項之情形為訴訟代理人者，另應附具
律師及格證書及釋明委任人與受任人有該條項所定關係之釋明文
書影本。
                                    書記官  瑞芳
中    華    民    國    98    年    10    月    21    日
                                                      Ｖ


司法院資訊處製作；財團法人民間司法改革基金會備份。
